臺灣宜蘭地方法院行政訴訟裁定
110年度續收字第1505號
聲  請  人  內政部移民署

代  表  人  鐘景琨  
代  理  人  伍聖文  

相  對  人  CAO VAN PHONG(越南籍)
                      在臺無固定住居所（現於內政部移民署北區事務大隊宜蘭收容所收容中）
上列聲請人因聲請續予收容事件，本院裁定如下：
    主  文
CAO VAN PHONG續予收容。
    理  由
一、本件聲請人聲請意旨略以：本件相對人前因居留原因消失遭
    廢止居留許可，而受強制驅逐出國處分，合計受收容79日。
    前因無班機遣返，聲請人作成停止收容併作收容替代處分，
    嗣相對人違反收容替代處分、在臺有非法工作情事，聲請人
    再次於民國110年11月2日對相對人作成驅逐出國處分書後暫
    予收容，因非屬同一事件收容，其期間應重新計算。本件相
    對人受收容替代處分後失聯且非法工作，顯有不願自行返國
    之事實，非予收容顯難以執行強制驅逐出國，並不適再為替
    代處分，爰依入出國及移民法第38條之4第1項規定，聲請裁
    定續予收容等語。
二、本院之判斷：
  ㈠查本件相對人前因居留原因消失遭聲請人廢止居留許可，受
    強制驅逐出國處分，於109年11月5日依法暫予收容，並經本
    院於109年11月17日以109年度續收字第2511號裁定准予續予
    收容，復有入出國及移民法第38條之4第2項所定情事，經本
    院於109年12月25日以109年度延收字第119號裁定准予延長
    收容，嗣因無班機可遣返，聲請人依職權於110年1月22日以
    移署北宜所字第00000000號處分相對人自110年1月22日起停
    止收容，並作收容替代處分，有前開處分書在卷可憑，故本
    件相對人前已受收容達79日，應堪認定。
  ㈡按「外國人受強制驅逐出國處分，有下列情形之一，且非 予
    收容顯難強制驅逐出國者，入出國及移民署得暫予收容，期
    間自暫予收容時起最長不得逾15日，且應於暫予收容處分作
    成前，給予當事人陳述意見機會：一、無相關旅行證件，不
    能依規定執行。二、有事實足認有行方不明、逃逸或不願自
    行出國之虞。三、受外國政府通緝」、「暫予收容期間屆滿
    前，入出國及移民署認有續予收容之必要者，應於期間屆滿
    五日前附具理由，向法院聲請裁定續予收容」、「外國人依
    第38條之1第1項不暫予收容或前條第1項廢止暫予收容處分
    或停止收容後，有下列情形之一，非予收容顯難強制驅逐出
    國者，入出國及移民署得再暫予收容，並得於期間屆滿前，
    向法院聲請裁定續予收容及延長收容：一、違反第38條之1
    第2項之收容替代處分。二、廢止暫予收容處分或停止收容
    之原因消滅。前項外國人再次收容之期間，應與其曾以同一
    事件收容之期間合併計算，且最長不得逾100日」，入出國
    及移民法第38條第1項、第38條之4第1項、第38條之8分別定
    有明文。
  ㈢查本件聲請人係以相對人有事實足認有行方不明、逃逸或不
    願自行出國之虞及未定期報到違反收容替代處分，於110年1
    1月2日依法再暫予收容，此均有聲請人提出之相關日期報告
    表、外來人士收容入所申請表暨案件接收通知書、前開處分
    書、新北專勤隊函文、調查筆錄、外國人居停留查詢、外人
    居停留資料查詢單、指紋卡片、收容替代處分定期報到紀錄
    表在卷可稽，相對人亦不爭執未定期報到之事實，顯見本件
    聲請人對相對人為暫予收容處分之理由，係因相對人違反前
    開110年1月22日所為之收容替代處分甚明，而屬該相對人前
    於109年11月5日所受同一驅逐出國處分執行下，所為之再次
    暫時收容為是。本院於110年11月15日依法遠距訊問相對人
    ，且由內政部移民署人員到場陳述，並審閱相關證據資料後
    ，認受收容人之收容原因仍然存在，無入出國及移民法第38
    條第2項可為收容替代處分之情形，復無同法第38條之1第1
    項各款得不予收容情形，乃認有續予收容之必要。是本件聲
    請為有理由，相對人應准續予收容。
  ㈣至本件聲請人雖主張本件因另有符合強制驅逐出國處分之要
    件再為暫予收容，非屬同一事件收容等語。惟查，聲請人固
    於110年11月2日另以「受處分人入國後，發現有入出國及移
    民法第18條第1項及第2項禁止入國情形之一」為由，依入出
    國及移民法第36條規定對相對人再作成強制驅逐出國處分，
    後聲請人所屬北區事務大隊新北市專勤隊於110年11月2日再
    以書函通知相對人更正前揭110年11月2日強制驅逐出國處分
    之事實及理由為「入出國及移民法第18條第1項第12款規定
    曾經逾期停留、居留或非法工作」，並以相對人調查筆錄為
    據，然相對人否認於前次強制驅逐出國及停止收容處分後有
    再非法工作之事實，而本院遍觀全案卷證，並無任何相對人
    非法工作之客觀具體事證，衡以相對人為外國人，雖自陳其
    會聽說一點中文，惟在無通譯之協助下，能否完整理解調查
    筆錄內容，尚非無疑，而聲請人復未能提出其他積極事證證
    明相對人於前次強制驅逐出國後再有非法工作乙情，是聲請
    人於110年11月2日所為之強制驅逐出國處分，顯有重大瑕疵
    ，難認合法有效。從而，聲請人以本件係執行110年11月2日
    強制驅逐出國處分所為之暫時收容，應屬有誤，故本件聲請
    人主張本次對相對人所為之強制驅逐出國處分及暫予收容處
    分非屬同一事件，並以此聲請續予收容云云，自屬無據。
  ㈤從而，本件聲請人於110年11月2日所為之強制驅逐出國處分
    ，因有重大瑕疵難認合法有效，而相對人前因續予收容、延
    長收容而已受收容達79日，已如前述，則聲請人再於110年1
    1月2日以違反收容替代處分為由再暫予收容（110年11月2日
    至110年11月16日），應係屬對相對人以同一事件之收容，
    是依入出國及移民法第38條之8第2項規定，本次受收容人之
    收容期間，應與其曾以同一事件收容之期間合併計算且最長
    不得逾100日，附此敘明。
三、爰依行政訴訟法第237條之14第項後段，裁定如主文。
中　　華　　民　　國　　110 　年　　11　　月　　15　　日
                  行政訴訟庭 法　官　黃淑芳
以上正本證明與原本無異。
如不服本裁定，應於裁定送達後5日內，向本院提出抗告狀。（
應附繕本）
中　　華　　民　　國　　110 　年　　11　　月　　16　　日
                              書記官　廖文瑜